---
title: "Data transformation - r4ds"
author: 
  name: "Tomoya Fukumoto"
  affiliation: "Operation Planning"
date: "2019-03-22"
output: 
  ioslides_presentation
---

```{r setup, include=FALSE}
knitr::opts_chunk$set(echo = TRUE, fig.width = 7)
```

<style>
.column-left{
  float: left;
  width: 47.5%;
  text-align: left;
}
.column-right{
  float: right;
  width: 47.5%;
  text-align: left;
}
</style>


## データ変換
持っているデータを必要な形に変形したり集計したりといったデータの基本操作

### dplyr
- データの基本操作を行うためのライブラリ
- `tidyverse`に含まれている
- 無人島に一つだけ持っていくライブラリを選ぶならこれかも
 
### 準備 
```{r load.dplyr, eval = FALSE}
install.packages("nycflights13")
library(nycflights13)
library(tidyverse)
```

```{r load2, include = FALSE}
library(nycflights13)
library(tidyverse)
```
 
## テストデータ
### `nycflights13::flights`
2013年にニューヨークの３つの空港から出発した336,776フライトのデータ
 
```{r nycflighs}
flights
```

## `View`
```{r view, eval = FALSE}
View(flights)
```

とすればデータの中身がGUIで見える（よく使う）

## データ変換の基本操作と`dplyr`の関数
- 行の絞り込み(`filter()`)
- ソート(`arrange()`)
- 列の選択(`select()`)
- 既存の変数から新たな変数を作る(`mutate()`)
- 集計する(`summarise()`)

またこれらの関数の働き方をコントロールする`group_by()`

## `dplyr`関数の共通点(超重要)
`dplyr`の関数はすべて以下の共通点を持ちます。
この性質こそが`dplyr`が類を見ない強力な道具になる源泉です。

1. 一つ目の引数はデータフレームである
2. それ以降の引数はデータフレームに何をするかを表現する。データフレームが持つ既存の変数を使うときは引用符なしで指定できる
3. 関数の戻り値はデータフレームである

## 行の絞り込み(`filter()`)
```{r filtermonthday}
filter(flights, month == 1, day == 1)
```

## 論理演算
### 比較演算子
```
>, >=, <, <=, !=, ==
``` 
#### 注意
浮動小数点の等号には関数`near`を使ってね

### 論理演算子
```
&, |, !
```

```{r logi, eval=FALSE}
filter(flights, month == 11 | month == 12)
```

### かなり便利なやつ
```{r pinp, eval = FALSE}
x %in% y
```

## `NA`
値が欠損していることを表す。

演算結果が少々トリッキー(ただし合理的)なので注意。

```{r na}
NA > 5
NA == NA
is.na(NA)
```

## `NA`と`filter`
### `filter()`の性質
`filter()`は`TRUE`だけを残し、`FALSE`と`NA`は除く

### とてもとてもよく使う形
```{r filterisna, eval=FALSE}
filter(df, !is.na(val))
```

## 練習問題
1~4