---
title: "Exploratory Data Analysis - r4ds"
author: 
  name: "Tomoya Fukumoto"
  affiliation: "Operation Planning"
date: "2019-03-29"
output: 
  ioslides_presentation
---

```{r setup, include=FALSE}
knitr::opts_chunk$set(echo = TRUE, fig.width = 7)
```

<style>
.column-left{
  float: left;
  width: 47.5%;
  text-align: left;
}
.column-right{
  float: right;
  width: 47.5%;
  text-align: left;
}
</style>


## 探索的データ分析(EDA)
1. データに対する仮説を作る
2. 可視化したり集計したりして仮説を確かめる
3. 仮説を改善したり別の仮説を検討したりする

というサイクルを回す分析

 
### 準備 

```{r load, results='hide', message=FALSE}
library(tidyverse)
```

実際に使うのは`ggplot2`と`dplyr`
 
## データへの質問
> 『緻密だが間違った質問に対する厳密な答えよりも、曖昧な正しい質問に対するそれなりな答えの方が遥かに優れている。』 John Tukey

### 原則
- 仮説の**質**を上げるために仮説の**量**を増やす

### フレームワーク
- 変数の変動(variation)はどうなっているか？
- 変数の間の共変動(covariation)はどうなっているか？
 
## 用語の整理
- **変数** あなたが測定できる量、質、性質など(列)
- **値** 測定された変数の状態 (表に入っている値)
- **観測** 同一の条件下での測定値のあつまり（行）
- **表データ** 観測、変数で整理された値の集まり

詳しいことはchapter 12 Tidy dataでやります

## 変動はどうなっているのか
ある変数が測定たちの間でどのように変化するのか？

### 目次
- 可視化
    - カテゴリ変数の変動
    - 連続変数の変動
- 典型的な値
- まれな値

## カテゴリ変数とは
限られた値のみを取る変数

### カテゴリ変数の例
- 文字列
- ファクタ

### tips
yearは数字だけどカテゴリ変数として扱いたいからファクタに変換
```{r asfactor, eval=FALSE}
year(date) %>% as.factor
```

## 可視化-- カテゴリ変数の変動
棒グラフを使う

```{r geombar, fig.height = 3.7}
ggplot(data = diamonds) +
  geom_bar(mapping = aes(x = cut))
```

## カテゴリ変数の変動の集計 
```{r count}
dplyr::count(diamonds, cut)
```

## 可視化-- 連続変数の変動
ヒストグラムを使う

```{r hist, fig.height = 3.7}
ggplot(data = diamonds) +
    geom_histogram(mapping = aes(x = carat), binwidth = 0.5)
```

## ヒストグラムのコツ
`binwidth`を変える

```{r histbinwid1, fig.height = 3.5}
smaller <- diamonds %>% 
  filter(carat < 3) 
ggplot(data = smaller, mapping = aes(x = carat)) +
  geom_histogram(binwidth = 0.1)
```

## 連続変数の集計
カットを作成する。`ggplot2::cut_width`

```{r cutwidth}
diamonds %>% 
  count(cut_width(carat, 0.5))
```

## 連続変数の集計２
カットを作成（２）

```{r cutnum}
diamonds %>%
  count(cut_number(carat, 5))
```

## 度数分布多角形
ヒストグラムを比較したい場合

```{r freqpoly, fig.height=3.7}
ggplot(data = smaller, mapping = aes(x = carat, colour = cut)) +
  geom_freqpoly(binwidth = 0.1)
```

## 典型的な値
ある変数について

- どの値が一番多いか？それはなぜ？
- どの値がまれか？それはなぜ？
- おかしなパターンはあるか？

## ダイヤモンドの例
```{r smallerhist, fig.height=3.1}
ggplot(data = smaller, mapping = aes(x = carat)) +
  geom_histogram(binwidth = 0.01)
```

- なぜ一部のカラットに偏っているのか？
- なぜピークの左は崖で右は坂なのか？
- なぜ３カラット以上のダイヤがないのか？

## もう一つ例
```{r faithful}
ggplot(data = faithful, mapping = aes(x = eruptions)) + 
  geom_histogram(binwidth = 0.25)
```

## まれな値
入力エラーの可能性
    - 新発見の可能性もある

```{r diamondshist, fig.height=3.5}
ggplot(diamonds) + 
  geom_histogram(mapping = aes(x = y), binwidth = 0.5)
```

## ズームアップ
```{r coordcartesian, fig.height=4}
ggplot(diamonds) + 
  geom_histogram(mapping = aes(x = y), binwidth = 0.5) +
  coord_cartesian(ylim = c(0, 50))
```

## 練習問題
1~4

## 異常値への対応

1.捨てる
```{r drop, eval=FALSE}
diamonds2 <- diamonds %>% 
  filter(between(y, 3, 20))
```

2.欠損値にする(神推し)
```{r missing, results="hide"}
diamonds2 <- diamonds %>% 
  mutate(y = ifelse(y < 3 | y > 20, NA, y))
```

## 欠損値
`ggplot`で欠損値があればwarningがあがるのでチェックな

```{r nawarning, fig.height=3.5}
ggplot(data = diamonds2, mapping = aes(x = x, y = y)) + 
  geom_point()
```

## 欠損値の意味
- データのエラー
    - 入力の時
    - 処理の時
- 他の特別な意味
    - `flights$dep_time`

## 練習問題
1~2

## 共変動(covariation)
共変動は変数と変数との間の振る舞い

&vArr;

変動は変数の中の振る舞い

### 目次
- カテゴリ変数と連続変数
- カテゴリ変数とカテゴリ変数
- 連続変数と連続変数

## カテゴリ変数と連続変数
カテゴリ変数で分割した連続変数の変動を比べる

```{r density, fig.height=3}
ggplot(data = diamonds, mapping = aes(x = price, y = ..density..)) + 
  geom_freqpoly(mapping = aes(colour = cut), binwidth = 500)
```

縦軸のスケールを合わせる

## カテゴリ変数と連続変数２
箱ひげ図を書くのも有り

```{r boxplot, fig.height=3.5}
ggplot(data = diamonds, mapping = aes(x = cut, y = price)) +
  geom_boxplot()
```


## カテゴリ変数の順序
わかりにくい例

```{r mpgclasshwy, fig.height=3}
ggplot(data = mpg, mapping = aes(x = class, y = hwy)) +
  geom_boxplot()
```

カテゴリ変数の順序を連続変数の値によって並べ替えする

## わかりやすい
```{r mpgclasshwyreorder, fig.height=4}
ggplot(data = mpg) +
  geom_boxplot(mapping = aes(x = reorder(class, hwy, FUN = median), y = hwy))
```

## 横向き箱ひげ図
変数名が長い場合は横向きにするのもアリ

```{r mpgclasshwyflip, fig.height=3.5}
ggplot(data = mpg) +
  geom_boxplot(mapping = aes(x = reorder(class, hwy, FUN = median), y = hwy)) +
  coord_flip()
```

## 練習問題
1~6

## カテゴリ変数二つ（１）
素直に数を数える

```{r geomcount, fig.height=3.5}
ggplot(data = diamonds) +
  geom_count(mapping = aes(x = cut, y = color))
```

## カテゴリ変数二つ（２）
`geom_tile`も(個人的には好み)

```{r geomtile, fig.height=3.5}
diamonds %>% 
  count(color, cut) %>%  
  ggplot(mapping = aes(x = color, y = cut)) +
    geom_tile(mapping = aes(fill = n))
```

## 練習問題
1~3

## 連続変数二つ（１）
散布図が基本

```{r scatter, fig.height=3.5}
ggplot(data = diamonds) +
  geom_point(mapping = aes(x = carat, y = price), alpha = 1/100)
```

## 連続変数二つ（２）
両軸でbinを切って集計

```{r geombin2d, fig.height=3.5}
ggplot(data = smaller) +
  geom_bin2d(mapping = aes(x = carat, y = price)) 
```

## 連続変数二つ（３）
データ数が多い場合はcutを切ってカテゴリ×連続に落とし込む

```{r cutbox, fig.height=3.5}
ggplot(data = smaller, mapping = aes(x = carat, y = price)) + 
    geom_boxplot(mapping = aes(group = cut_width(carat, 0.1)))
```

## 練習問題
1~5

## パターン
変数の間に関係があればパターンが存在するはず

### パターンを見つけたら考えること 
- このパターンは偶然ではないか？
- パターンの意味を説明できるか？
- パターンが示唆する変数の関係の強さはどのくらいか？
- その関係には他の変数が影響していないか？
- データの部分を見るとその関係は変化するか？

## パターンとモデル
### なぜパターンはありがたいのか
1. パターンは共変動を示す
2. 共変動する変数の一方を使ってもう一方を予測できる 

### ワークフロー
1. EDAでパターンを見つける
2. パターンから共変動を見出す
3. 共変動をモデル化する
3. モデルを使って変動を減らす

## 例 `diamonds`
### 見つかったパターン
- `cut` が良いほうが `price` が低い傾向が観察された。なぜ？
- `cut`と`carat`, `carat`と`price`の間にも強いパターンがある
 
### モデル化の方針
- `carat`と`price`の関係をモデル化する
- `carat`の影響を取り除いた後の `cut`と`price`の共変動を調べる 

## モデル化
```{r caratprice, fig.height = 4}
ggplot(data = diamonds2, mapping = aes(x = log2(carat), y = log2(price))) +
  geom_point(alpha = 1/2) +
  geom_smooth(method = "lm")
```

## `cut`とモデル残差
```{r model, fig.height=3}
library(modelr) 
mod <- lm(log(price) ~ log(carat), data = diamonds) 
diamonds %>% 
  add_residuals(mod) %>% 
  mutate(resid = exp(resid)) %>%
  ggplot() +
    geom_boxplot(mapping = aes(x = cut, y = resid))
```

## ggplot2 call
```{r full, eval=FALSE}
ggplot(data = faithful, mapping = aes(x = eruptions)) + 
  geom_freqpoly(binwidth = 0.25)
```

実は

```{r short, eval=FALSE}
ggplot(faithful, aes(eruptions)) + 
  geom_freqpoly(binwidth = 0.25)
```

今後はこの書き方を標準にする。

## Learning more
実践あるのみ

