---
title: "Tibbles - r4ds"
author: 
  name: "Tomoya Fukumoto"
  affiliation: "Operation Planning"
date: "2019-04-04"
output: 
  ioslides_presentation
---

```{r setup, include=FALSE}
knitr::opts_chunk$set(echo = TRUE, fig.width = 7)
```

<style>
.column-left{
  float: left;
  width: 47.5%;
  text-align: left;
}
.column-right{
  float: right;
  width: 47.5%;
  text-align: left;
}
</style>


## tibbleとは
Rで長方形データを格納するためのフォーマット
 
Rで伝統的なのは**データフレーム**

だけどデータフレームよりもtibbleの方が優れているよ

```{r prereq}
library(tibble)
```

## tibbleの作り方
- `as_tibble`
- `tibble`
- `tribble`

## `as_tibble`
```{r astibble}
as_tibble(iris)
```

## `tibble`
```{r tibble}
tibble(
  x = 1:5,
  y = 1,
  z = x^2 + y
)
```

列名に特殊文字を使う場合はバックティック\` (Shift + @)

## `tribble`
方向が直感に近い

```{r tribble}
tribble(
  ~x, ~y, ~z,
  #--|---|---
  "a", 2, 3.6,
  "b", 1, 8.5
)
```

## 伝統的データフレームとの違い 
### `print`
- デフォルトは10行だけ
    - それ以上出力したければ`print(n = 20)`とか

<!--
### 部分抽出
- \$と\[\[
    - `df$x`, `df[["x"]]`
    - `df %>% .$x`とか`df %>% .[["x"]]`とかもできる
-->

## データフレームに戻す
一部のtidyverseでない関数ではtibbleがうまく走らないケースあり

その場合はdata.frameに戻す

```{r asdataframe, eval = FALSE}
as.data.frame(tb)
```

たしか`randomForest`とかtibbleのままではうまくいかなかった
