---
title: "Data import - r4ds"
author: 
  name: "Tomoya Fukumoto"
  affiliation: "Operation Planning"
date: "2019-04-12"
output: 
  ioslides_presentation
---

```{r setup, include=FALSE}
knitr::opts_chunk$set(echo = TRUE, fig.width = 7)
```

<style>
.column-left{
  float: left;
  width: 47.5%;
  text-align: left;
}
.column-right{
  float: right;
  width: 47.5%;
  text-align: left;
}
</style>


## Data Import
分析の始まりは外部データを読み込むところから

世の中にはたくさんの種類のデータが存在する

技術の種類も限りがない

## readr
使うパッケージは`readr`

ただし`tidyverse`に含まれているので、一括読み込み

```{r readr, results = 'hide'}
library(tidyverse)
```

## 基本関数`read_csv`
```{r readcsv, eval = FALSE}
heights <- read_csv("data/heights.csv")
```

csvをtibbleとして読み込む。

## オプション`skip`
```{r readcsv.skip}
read_csv("The first line of metadata
	   The second line of metadata
	     x,y,z
	     1,2,3", skip = 2)
```

`skip`で始めのn行を無視する

## オプション`col_names`
```{r readcsv.colname}
read_csv("1,2,3\n4,5,6", col_names = c("x", "y", "z"))
```

列名を直接指定する。

### 個人的な基本方針
- 基本は変数名を直接指定する
- 直接指定したらセットで`skip=1`をすること多し

## `read.csv`との比較
- `read_csv`の方が１０倍くらい早い
    - もっとスピードを求めるなら`data.table::fread()`
- `read_csv`はtibbleを作る。`read.csv`はデータフレーム
    - `read_csv`は列名を変えない。`read.csv`は自動的に変換する
- `read_csv`は文字列を文字列として読む。`read.csv`はファクタにする。
- `read.csv`はOSの設定によって柔軟に動作が変わる。
    - `read_csv`の方が再現性が高い

## 練習問題
1~5

## パース
`parse_**`という関数群を用いて、**文字列**を他の型に変換する。

- ベクトル&rArr; ベクトル

```{r parse_}
str(parse_logical(c("TRUE", "FALSE", "NA")))
str(parse_integer(c("1", "2", "3")))
str(parse_date(c("2010-01-01", "1979-10-14")))
```

## パースの失敗
パースに失敗するとWarningが出るので要チェック

```{r parsewarn}
x <- parse_integer(c("123", "345", "abc", "123.45"))
```

## 家族
- `parse_logical`, `parse_integer()`　簡単
- `parse_double`, `parse_number`
- `parse_character` 文字エンコーディング問題
- `parse_factor` カテゴリ変数を扱うための型
- `parse_date`, `parse_datetime` 

順に見ていく

## 数
やっかいなこと

- ある国は小数点として`,`を使ったりする
     - 実問題で見たこと無いが・・・
- 余計なものがついてる
     - `$1000`とか`10%`とか
- 桁区切り文字
     - `1,000,000`

## 無敵の`parse_number`
`parse_number`は数字でない文字は無視する

```{r parsenumber}
parse_number("$100")
parse_number("$123,456,789")
```

途中で文字が入るとそれより後ろは読まない

## 文字列
### 文字エンコーディング
コンピュータが文字を表現する方法

アルファベットではASCIIが正義

アルファベット以外では？

### 日本語
- Shift-JIS (Windows)
- UTF-8 (宇宙すべて。ただしWindows除く）

## 文字化け
文字エンコーディングを失敗すると文字化けする。

```{r sjis}
"\x82\xb1\x82\xf1\x82\xc9\x82\xbf\x82\xcd" %>% 
  parse_character(locale = locale(encoding = "Shift-JIS"))
```

困ったらとりあえずsjisかutf-8かのどちらかにすれば解決する

## ファクタ
- ややこしいから初心者にはお勧めしない
    - 基本は文字列で持つ
    - 必要な時に使う直前だけ変換する
- 必要になったときとは・・・
    - 集計するとき
    - 順序を持たせるとき
    - 数値をカテゴリ変数として扱いたい時

## 日付時刻
`parse_datetime`はISO8601に準拠した型をデフォルトとする。

```{r parsedatetime}
parse_datetime("2010-10-01T2010")
parse_datetime("20101010")
```

## 日付
年は４桁、区切り文字は-か/を想定する。

```{r parsedate}
parse_date("2010-10-01")
```

## オプション`format`
`format`で入力形式を指定できる。

### 例
- `%Y`は四桁で年、`%y`は二桁で年
- `%m`は二桁数値で月、`%B`は文字列で月

など。詳細は教科書やヘルプを引くべし

```{r strptime, eval=FALSE}
?strptime
```

## 練習問題
1~7

## ファイルのパース
`read_***`は自動で型推定する。

### ルール
推定には最初の１０００行だけを使う

1. 最初の１０００行に限定された値だけが入っていると失敗する
     - 最初の１０００行には整数が、その後に小数が入っているとか
2. 最初の１０００行が欠損していると文字列として取り込む

オプション`n_max`で変更できるよ

## オプション`col_types`
型推定はせずに直接指定

```{r readrcoltypes, eval=FALSE}
read_csv('mydata.csv', col_types = cols(
					x = col_double(),
					y = col_character()
					))
```

### 省略版（こっちしか使わない）
```{r readcoltypesabbr, eval=FALSE}
read_csv('mydata.csv', col_types='dc___i')
```

## 基本方針
### 神からのアドバイス
`col_types`は指定した方がいいよ

### ゴミの意見
- 指定した方がいい
- 考えるのが面倒なら全部characterで読み込む
    - その後でdplyrと`parse_***`でコツコツ修正すればよい

### より原始的に
- `read_lines`一行を一つの文字列としてベクトルで読み込み
- `read_file`たった一つの文字列データとして読み込み

## ファイル出力
```{r writecsv, eval=FALSE}
write_csv(challenge, "challenge.csv")
```

- 文字コードはUTF-8で出力
     - エクセルで読むことを想定するのであれば`locale = locale(encoding = "sjis")`
- 日付はISO8601に準拠
     - YYYY-MM-DD

## 他の保存方法
1. `write_rds`, `read_rds`
    - Rだけで読めるバイナリファイル
    - オブジェクトを保存するので、読み書きの間で型が変わる危険がない
    - ファイルサイズ小さい。軽い
2. `feather`
    - さらに軽くて早い
    - ただし保存対象はデータフレームのみ

## 他のやり方
- **haven** SPSS, Stata, SASなどのバイナリを直接読み込む
- **DBI** データベースにSQLを投げる。
    - **RMySQL, RSQLite, RPostgreSQL**
    - windowsでやるなら**RODBC**も忘れずに
- **jsonlite** jsonファイル

## EXCEL
避けられない

```{r readexcel, eval=FALSE}
install.packages("readxl")
library(readxl)
excel_sheets("myexcel.xlsx") #シート名の一覧を取得
read_excel(
   "myexcel.xlsx",
   sheet="Sheet1",
   col_names= c("date", "col1", "col2"),
   col_types= c("date", "text", "numeric"),
   skip=0)
```

## 参考サイト
[いつもの](https://heavywatal.github.io/rstats/readr.html)
