---
title: "Strings - r4ds"
author: 
  name: "Tomoya Fukumoto"
  affiliation: "Operation Planning"
date: "2019-04-26"
output: 
  ioslides_presentation
---

```{r setup, include=FALSE}
knitr::opts_chunk$set(echo = TRUE, fig.width = 7)
```

<style>
.column-left{
  float: left;
  width: 47.5%;
  text-align: left;
}
.column-right{
  float: right;
  width: 47.5%;
  text-align: left;
}
</style>


## 文字列
文字列を扱う技術

半分くらい正規表現(regular expression)の技術

### 準備
```{r prereq, result = "hide"}
library(tidyverse)
library(stringr)
```

神世界の一部だが、一括でロードはされない

関数はすべて`str_`で始まる

## 文字列とは
シングルクォートかダブルクォートのどちらかでくくられてる

```{r quote}
string1 <- "This is a string"
string2 <- 'If I want to include a "quote" inside a string, I use single quotes'
```

### 引用符を閉じ忘れたら
Escapeキーを押してね

### 文字列ベクトル
```{r vector}
c("one", "two", "three")
```

## 特別なやつら
### エスケープ
```{r escape}
double_quote <- "\""
single_quote <- '\''
```

### 特殊文字
- `\n` 改行
- `\t` タブ
- `\u00b5` ユニコード

## 文字列の長さ
```{r strlength}
str_length(c("a", "R for data science", NA))
```

関数がベクトル化されていることに注目

## 文字列の結合(1)
```{r strc}
str_c("x", "y")
str_c("x", "y", sep = ",")
str_c("|-", c("abc", NA), "-|")
```

## 文字列の結合(2)
```{r strc2}
str_c("prefix-", c("a", "b", "c"), "-suffix")
str_c("Hello", NULL, " World")
str_c(c("x", "y", "z"), collapse = ",")
```

## 文字列の抜き出し
```{r strsub}
x <- c("Apple", "Banana", "Pear")
str_sub(x, 1, 3)
str_sub(x, -3, -1)
```

相変わらずベクトル化されている

## 練習問題
1~6

## 正規表現を使ったマッチング
### 正規表現とは
文字列のパターンを表現するための言語

Rに限らずすべての宇宙で使える

- grep
- vi, emacs
- Google Sheets

たぶん２０年後も残っている

## 基本のマッチ
```{r basicmatch}
x <- c("apple", "banana", "pear")
str_view(x, "an")
```

## ピリオド
任意の文字にマッチする 
```{r period}
str_view(x, ".a.")
```

先頭や改行にはマッチしない

## エスケープ２
文字としてのピリオドにヒットさせたい

1. 正規表現`\.`が必要
2. 文字列`"\\."`が必要 

### ではバックスラッシュは？
`"\\\\"`

## アンカー
- `^`で文字列の先頭に
- `$`で文字列の後端に

```{r anchors}
x <- c("apple", "banana", "pear")
str_view(x, "^a")
str_view(x, "a$")
```

## 練習問題
重要だからチェック

## 文字クラス
- `\d` 任意の数字
- `\s` 空白系（スペース、タブ、改行）
- `[abc]` aかbかcのどれか
- `[^abc]` a,b,c以外の文字
- `(ab|cd)` "ab"か"cd"のどちらか


## 練習問題
1~5

1をチェック

## 繰り返し
- `?` 0回 or 1回
- `+` 1回以上
- `*` 0回以上

```
colou?r
bana(na)+
```

## 繰り返し２
- `{n}` ぴったりn回
- `{n,}` n回以上
- `{,m}` m回以下
- `{n,m}` n回以上m回以下

デフォルトはgreedyにマッチする。
`?`でlazyに

```{r lazyrep}
str_view("MDCCCLXXXVIII", "C{2,3}")
str_view("MDCCCLXXXVIII", "C{2,3}?")
```

## 練習問題
1~4

2,3をチェック

## グルーピングとバックリファレンス
カッコでくくった語をあとから参照

```{r gandb}
str_view(fruit, "(..)\\1", match = TRUE)
```

### 独り言
実際には『正規』表現の範囲を越えてるんやけど

## 練習問題
1~2

重要だからチェック

## 道具
やっと正規表現のお勉強はおしまい

正規表現を使って文字列処理をするぞ

- 文字列がパターンを含むか調べる `str_detect`
- 文字列の中にあるパターンの位置を調べる
- 文字列から一部を抜き出す
- 文字列の一部を変換する
- 文字列を分割する

## 神のお告げ
正規表現はめっちゃ強力

けど正規表現だけに頼ると複雑で分かりにくいケースも多い

プログラミング言語と合わせ技でシンプルにすること

## `str_detect`
```{r strdetect}
x <- c("apple", "banana", "pear")
str_detect(x, "e")
```

関数はベクトル化されている

```{r strdetect2}
sum(str_detect(words, "^t"))
```

## `str_detect`の利用法
```{r strdetect3}
df <- tibble(word = words, i = seq_along(word))
df %>% filter(str_detect(word, "x$"))
```

まあよく使う

## `str_count`
```{r strcount}
x <- c("apple", "banana", "pear")
str_count(x, "a")
```

相変わらずベクトル化されている

```{r strcount2}
df %>% mutate(
	      vowels = str_count(word, "[aeiou]"),
	      consonants = str_count(word, "[^aeiou]")
	      )
```

## 練習問題
それぞれチェック

## `str_extract`
```{r strextract}
noun <- "(a|the) ([^ ]+)"
tibble(sentences, extract = str_extract(sentences, noun)) %>% head(6)
```

マッチした部分だけ抜き出す

- 見つからなかったら`NA`を返す
- 複数あれば最初のマッチ
    - 全部見つけたければ`str_extract_all`

## 練習問題
1~2

2をチェック

## `str_match`
```{r strmatch}
sentences %>% str_match(noun) %>% head(10)
```

全部見つけたければ`str_match_all`

## 練習問題
1~2

## `str_replace`
```{r strreplace}
x <- c("apple", "pear", "banana")
str_replace(x, "[aeiou]", "-")
str_replace_all(x, "[aeiou]", "-")
```

## 練習問題
1~3

## `str_split`
```{r strsplit}
sentences %>% head(3) %>% str_split(" ")
```

リストが返る

## 練習問題
1~3

## `str_locate`
```{r strlocate}
sentences[1] %>% str_locate("canoe")
```

使う場面なし


## 参考情報
- [Regex Crossword](https://regexcrossword.com/) 
- [How to validate an email address using a regular expression](https://stackoverflow.com/questions/201323/how-to-validate-an-email-address-using-a-regular-expression/201378#201378)
