---
title: "Functions - r4ds"
author: "Tomoya Fukumoto"
date: "2019-07-26"
output: 
  beamer_presentation:
    theme: default
    latex_engine: xelatex
mainfont: IPAMincho
header-includes: 
  - \usepackage{zxjatype} 
  - \usepackage[ipa]{zxjafont} 
---

```{r setup, include=FALSE}
knitr::opts_chunk$set(echo = TRUE, fig.width = 7)
```

## 関数
### 神のお言葉
> データサイエンティストとしてレベルアップする最高の方法は関数を書くこと

### 関数の利点(コピペに対する) 
1. ある処理の塊に名前を付けて管理できる。
     - コードが理解しやすくなる
2. 変更があったときに一箇所だけ修正すればよい
     - 生産性UP!
3. コピペしたときのミスの可能性を減らせる
     - 不具合の減少

## 19.2 When you should you write a function?
どういうときに関数を書くのか？

A. コピペの回数が２回を上回るとき


<span style="font-size: 200%"> Don't Repeat Yourself (DRY) principle</span>


## 関数を書くべき例
```{r write.fun.ex1}
df <- tibble::tibble(
		     a = rnorm(10),
		     b = rnorm(10), 
		     c = rnorm(10),
		     d = rnorm(10))

df$a <- (df$a - min(df$a, na.rm = TRUE)) /
  (max(df$a, na.rm = TRUE) - min(df$a, na.rm = TRUE))
df$b <- (df$b - min(df$b, na.rm = TRUE)) /
  (max(df$b, na.rm = TRUE) - min(df$a, na.rm = TRUE))
df$c <- (df$c - min(df$c, na.rm = TRUE)) /
  (max(df$c, na.rm = TRUE) - min(df$c, na.rm = TRUE))
df$d <- (df$d - min(df$d, na.rm = TRUE)) /
  (max(df$d, na.rm = TRUE) - min(df$d, na.rm = TRUE))
```

## 関数を書くためのstep1 コードを分析する
次の処理の入力は？

```{r part, eval = FALSE}
(df$a - min(df$a, na.rm = TRUE)) /
    (max(df$a, na.rm = TRUE) - min(df$a, na.rm = TRUE))
```

### 答え
```{r input, eval = FALSE}
x <- df$a
(x - min(x, na.rm = TRUE)) /
  (max(x, na.rm = TRUE) - min(x, na.rm = TRUE))
```

## 関数を作る
```{r rescale}
rescale01 <- function(x) {
  rng <- range(x, na.rm = TRUE)
  (x - rng[1]) / (rng[2] - rng[1])
}
```

### 方法
1. 関数の名前を決定する
     - `rescale01`
2. 入力、または引数を`function`の中に入れる
3. 関数の内容を`function(...)`の後に続く`{`のブロックで表現

## 関数を使ってコードを書き直す
```{r rewrite}
df$a <- rescale01(df$a)
df$b <- rescale01(df$b)
df$c <- rescale01(df$c)
df$d <- rescale01(df$d)
```

すっきりした！

### まだコピペが残ってるやん 
$\Rightarrow$ 次の次の章iterationを待て

## 19.3 Functions are for humans and computers
関数はコンピュータのためだけに書くものではない
