---
title: "Iteration - r4ds"
author: "Tomoya Fukumoto"
date: "2019-09-06"
output: 
  beamer_presentation:
    theme: default
    latex_engine: xelatex
mainfont: IPAPMincho
header-includes: 
  - \usepackage{zxjatype} 
  - \usepackage[ipa]{zxjafont} 
---

```{r setup, include=FALSE}
knitr::opts_chunk$set(echo = TRUE, fig.width = 7)
```

## Iteration
繰り返し作業をどうやって自動化するための二つの手法

1. ループ
2. 関数型プログラミング(functional programming)


## 準備
```{r prerequisites, message = FALSE}
library(tidyverse)
```

ループに関わるのは`base`ライブラリ

FPに関わるのは`purrr`ライブラリ

## 21.2 For loops
最も標準的なループ

## 例：各行のmedianを求める（ループなし）
```{r noloop, results="hide"}
df <- tibble(
	     a = rnorm(10),
	     b = rnorm(10),
	     c = rnorm(10),
	     d = rnorm(10)
) 
median(df$a)
median(df$b)
median(df$c)
median(df$d)
```

## 例：各行のmedianを求める（ループ）
```{r loop.median}
output <- vector("double", ncol(df))  # 1. output
for (i in seq_along(df)) {            # 2. sequence
  output[[i]] <- median(df[[i]])      # 3. body
}
output
```

## ループの構成要素 output
```{r loop.output, eval=FALSE}
output <- vector("double", ncol(df))
```

- ループの出力の器
- ループが始まる前に作る
   - `vector`関数で型と長さを指定する
   - 長さを指定せずとも処理が遅くなる 

## ループの構成要素 sequence
```{r loop.sequence, eval=FALSE}
i in seq_along(df)
```

- どうループを回すか
- 一周するたびに`i`がベクトル`seq_along(df)`の中で値を変化させる
- (`seq_along(df)`は`1:length(df)`と**ほぼ**同じ)
    - `length(df)`が`0`のときだけ違う

## ループの構成要素 body
```{r loop.body, eval=FALSE}
output[[i]] <- median(df[[i]])
```

- ループで実際に処理する内容
   - 1回目は`output[[1]] <- median(df[[1]])`
   - 2回目は`output[[2]] <- median(df[[2]])`

## 21.2.1 Exercises
1を見てみる

## 21.3 For loop variations

1. オブジェクトを修正するループ（作成するのではなく）
2. 要素の名前や値で回すループ（インデックスではなく）
3. 出力の長さが不明の場合
4. ループ回数が不明の場合

## 21.3.1 Modifying an existing object
```{r modifying.loop}
df <- tibble(a = rnorm(10), b = rnorm(10), c = rnorm(10), d = rnorm(10))
rescale01 <- function(x) {
    rng <- range(x, na.rm = TRUE)
  (x - rng[1]) / (rng[2] - rng[1])
} 
df$a <- rescale01(df$a)
df$b <- rescale01(df$b)
df$c <- rescale01(df$c)
df$d <- rescale01(df$d)
```

### 等価
```{r modifying.loop2}
for (i in seq_along(df)) {
    df[[i]] <- rescale01(df[[i]])
}
```

## 21.3.2 Looping patterns
ループを回すときのsequenceの作法

1. `for (i in seq_along(xs))` インデックスとして1から順に数え上げる
     - 最も一般的かつ汎用的
2. `for (x in xs)` ベクトル`xs`の要素を一つずつとる
     - 出力を保存しにくい
          - オブジェクト操作でなく副作用(plot, writeなど)に使う
3. `for (nm in names(xs))` 要素の名前を一つずつとる
     - 要素の名前を使いたい場合
          - plotのタイトルとか

## インデックスを使った方法が最も汎用的
インデックスを使った方法は他の２つをシミュレートできる

```{r looping.sequence, eval=FALSE}
for (i in seq_along(x)) {
  name <- names(x)[[i]]
  value <- x[[i]]
}
```

## 21.3.3 Unknown output length
ループする前に出力の長さがわからないとき


## 乱数でベクトルの長さが変わる場合
### ダメな例
```{r unknown.output.length.ng}
means <- c(0, 1, 2)
output <- double()
for (i in seq_along(means)) {
  n <- sample(100, 1)
  output <- c(output, rnorm(n, means[[i]]))
}
```

毎回全データコピーするので$O(n^2)$の計算量がかかる

## 良い例
```{r unknown.output.length.ok}
out <- vector("list", length(means))
for (i in seq_along(means)) {
  n <- sample(100, 1)
  out[[i]] <- rnorm(n, means[[i]])
}
output <- unlist(out)
```

### 他の例
- `paste(out, x)`と追加していくのではなく、`out`をまとめて作ったあと`paste(out, collapse=TRUE)`でくっつける
- データフレームの行を追加していくのではなく、リストで作って`bind_rows(output)`でくっつける

## 21.3.4 Unknown sequence length
事前にループする回数がわからないとき

## `while`
```{r while.loop, eval=FALSE}
while (condition){
  #body
}
```

シミュレーションでよく使う

- 精度が出るまで反復する、とか

## 21.3.5 Exercises

## 21.4 For loops vs. functionals




## 参考文献 

