---
title: "Model basics"
author: "Tomoya Fukumoto"
date: "2023-10-10"
output:
  ioslides_presentation:
    widescreen: true 
    css: style/style.css
---

```{r setup, include=FALSE}
knitr::opts_chunk$set(echo = TRUE)
```

## Model basics
モデルを作る基本
 
### 準備
```{r prep, message=FALSE}
library(tidyverse)
library(modelr)
options(na.action = na.warn)
```

> モデルの目的は真実を明らかにすることではない
> 役に立つシンプルな近似を見つけることだ

## 23.1 Introduction

## モデルを作る手順
### Step1 使うモデル群を決める
- 直線 or 二次曲線 or etc.
- 説明変数
- データが持つ何かしらのパターンを捕らえられるもの
### Step2 モデルを当てはめる (fit)
- モデル群のうち最も良いモデルを採用する
- 良さ：訓練データを使った予測結果と実際が一番近い
- 近さ：様々な基準がある(e.g. 二乗誤差)
- trainingともいう

## 23.2 A simple model
単純なモデルを使って直線モデル当てはめの基本

## テストデータ
```{r sim1, fig.height=3.5}
ggplot(sim1, aes(x, y)) + geom_point()
```

直線的な関係がありそうだ
$$
y=a_0+a_1x
$$

## 250個のテキトーな直線
```{r sim1_random_model, fig.height=3.3}
models <- tibble(a1 = runif(250, -20, 40), a2 = runif(250, -5, 5))
ggplot(sim1, aes(x, y)) +
  geom_abline(aes(intercept = a1, slope = a2), data = models, alpha = 1/4) +
  geom_point()
```

このうちどれが良いモデルだろうか？

## モデルによる予測
```{r sim1_pred}
model1 <- function(a, data) {
  a[1] + data$x * a[2]
}
model1(c(7, 1.5), sim1)
```
- `a[1]`: 切片
- `a[2]`: 傾き
- `data`: 実際のデータ（data.frameでx列に説明変数
 
## モデル予測の誤差
```{r sim1_error}
## RMSE
measure_distance <- function(mod, data) {
  diff <- data$y - model1(mod, data)
  sqrt(mean(diff ^2))
}
measure_distance(c(7, 1.5), sim1) 
```
$$
\mathrm{RMSE} = \sqrt{\frac{1}{N}\sum_{i=1}^N \left(y_i - (a_0 + a_1 x)\right)^2}
$$

## 全モデルの予測誤差
```{r sim1_allerror}
sim1_dist <- function(a1, a2) {
  measure_distance(c(a1, a2), sim1)
}
models <- models %>% mutate(dist = purrr::map2_dbl(a1, a2, sim1_dist))
models
```

## top10モデル
```{r sim1_10bestmodel, fig.height=3.8}
ggplot(sim1, aes(x, y)) + geom_point(size = 2, color = "grey30") +
  geom_abline(
    data = filter(models, rank(dist) <= 10),
    aes(intercept = a1, slope = a2, color = -dist)
  )
```

## 良いパラメータはどれ？
```{r sim1_modelparam}
ggplot(models, aes(a1, a2)) +
  geom_point(data = filter(models, rank(dist) <= 10), size = 4, color = "red") +
  geom_point(aes(color = -dist))
```

## ベストなモデル(理解しなくてもよい)
```{r sim1_bestmodel, fig.height=3}
best <- optim(c(0, 0), measure_distance, data = sim1)
best$par
ggplot(sim1, aes(x, y)) +
  geom_point(size = 2, color = "gray30") +
  geom_abline(intercept = best$par[1], slope = best$par[2])
```

## 線形モデルを使った方法
```{r sim1_lm}
sim1_mod <- lm(y ~ x, data = sim1)
coef(sim1_mod)
```

### 実は線形モデルは解析的に解ける
$$\begin{eqnarray}
\hat a_0 &=& \bar{y} - \hat a_1\bar{x}\\
\hat a_1 &=& \frac{\sum_{i=1}^N(x_i-\bar x)(y_i-\bar y)}{\sum_{i=1}^N(x_i-\bar x)^2}
\end{eqnarray}$$

## 23.2.1 Exercises

## 23.3 Visualising models
作ったモデルを理解したい
  
- 予測値: モデルが捉えたもの
- 残差: モデルが捉えなかったもの

線形モデルに限らずすべての予測モデルで使える考え方

## 23.3.1 Prediction
モデルが捉えたもの

## `modelr::data_grid()`
### Usage
```{r usage.datagrid, eval=FALSE}
data_grid(data, ..., .model = NULL)
```

### Arguments
||
|---|---|
| **data** | data.frame |
| **...** | `tidyr::expand()` に渡すパラメータ|
| **.model** | もし設定された場合、モデルに使われている変数も出力する

### return
データフレームの指定された変数について（変数が複数指定された場合は変数のすべての組み合わせについて）実データのレンジに基づいてグリッドを作る